# 求助陈版主，关于母子公司收入确认问题

提问人：wangxiny 时间：2022-08-06 19:58:41
母公司在异地成立子公司，用于当地项目的承接。
子公司与当地政府签订业绩承诺，对其经营年限以及收入规模进行承诺从而享受租金优惠。
项目承接、实施等工作均由母公司人员执行，仅在签订合同时，以子公司作为合同主体，子公司承担签订合同、开具发票、收取相应款项的责任。
子公司同时与客户签订销售合同，合同内容约定由子公司执行合同并承担售后服务。
子公司同时与母公司签订采购合同。采购金额为客户销售合同价格扣除子公司按照一定比例留存相应利润后的净额。
问题一、首先项目组认为子公司应当采用净额法确认收入，理由如下：
1 、子公司虽与母公司签订采购合同，但尚未从母公司取得控制权。
因为从母公司采购的服务仅为了该项目，子公司并不能自主决定其使用方式，也无法获取相应收益。
2 、子公司并不能支配母公司为客户提供的服务，项目主体均为母公司自主决定实施。
子公司仅承担项目实施过程中部分其他费用。
3 、子公司也不拥有该销售合同的定价权。子公司仅收入销售合同固定比例费用作为子公司利润。
请问陈版主：子公司采用净额法确认收入判断是否准确？
问题二、如在子公司作为代理人采用净额法确认收入的前提下，母子公司内部交易应当如何定价？
考虑净额法确认收入的主要情况有代理销售，收取销售合同金额一定比例的佣金。受托加工，按加工费金额确认收入。
但针对上述母子公司的情形，既不符合代理销售也不符合受托加工。
子公司留存的利润一方面是用于弥补子公司在项目实施过程中承担的部分费用，另一方面时用于弥补子公司日常运营费用。
请问：公司确认该比例时应当考虑什么因素？应当如何确认内部交易结算价格。

回答人：chenyiwei
1 、在主帖案例中，子公司属于代理人，应按净额法确认收入。
2 、子公司一般应按市场上承担类似职责的代理人收取佣金的方法和比例，确定留存子公司的销售代理费收入，同时也应考虑在该特定案例中子公司实际需发生的成本因素，以粮方面的综合平衡最终确定内部交易价格。